臺灣苗栗地方法院刑事判決
110年度交訴字第53號
公  訴  人  臺灣苗栗地方檢察署檢察官
被      告  白承宇




上列被告因過失致死案件，經檢察官提起公訴 （110年度調偵字
第241號），被告於準備程序中就被訴事實為有罪之陳述，經本
院合議庭裁定由受命法官獨任進行簡式審判程序，判決如下：
    主  文
白承宇犯過失致人於死罪，處有期徒刑陸月，如易科罰金，以新
臺幣壹仟元折算壹日。　　　　
　　犯罪事實
一、白承宇於民國110年4月18日1時51分許，駕駛車牌號碼000-0
    000號自用小貨車，沿國道3號北向車道由南往北方向行駛，
    行經國道3號北向車道114.6公里處之苗栗縣竹南鎮路段，本
    應注意駕駛人駕駛汽車，禁止以手持方式使用行動電話，且
    應注意車前狀況，隨時採取必要之安全措施，而依當時天候
    晴、夜間無照明、柏油路面乾燥、無缺陷、無障礙物及視距
    良好等情，並無不能注意之情形，竟疏未及此，適同向前方
    有吳月嬌操作未黏貼審驗合格標章之電動車，未經核可即行
    駛至上開國道3號路段，被告見狀閃避不及，自後方追撞吳
    月嬌上開車輛，致吳月嬌因頭部、軀幹外傷合併多發顱骨骨
    折、胸廓、骨盆變形致創傷性休克死亡。嗣白承宇於本案交
    通事故發生後，留在事故現場並向據報前來處理尚不知肇事
    者為何人之員警坦承肇事，自首並接受裁判。
二、案經臺灣苗栗地方檢察署檢察官相驗後自動檢舉偵查起訴。
    理  由
一、本案被告白承宇所犯者非為死刑、無期徒刑、最輕本刑為3
    年以上有期徒刑之罪或高等法院管轄第一審案件，其於準備
    程序進行中，先就被訴事實為有罪之陳述，經告知簡式審判
    程序之旨，並聽取公訴人、被告之意見後，本院業已依刑事
    訴訟法第273條之1第1項規定，裁定改以簡式審判程序進行
    本案審理。又簡式審判程序之證據調查，依刑事訴訟法第27
    3條之2規定，不受同法第159條第1項、第161條之2、第161
    條之3、第163條之1及第164條至第170條所規定證據能力認
    定及調查方式之限制；再被告對於卷內之各項證據，均表示
    無意見，同意作為認定事實之證據，故卷內所列各項證據，
    自得作為證據，合先敘明。
二、訊據被告對於上開事實於本院準備程序及審理時坦承不諱（
    見本院卷第110、120頁），並有國道公路警察局第二公路警
    察大隊受理相驗初步調查報告暨報驗書、國道公路警察局第
    二公路警察大隊後龍分隊陳報單、通行紀錄、道路交通事故
    現場圖、道路交通事故調查報告表㈠暨㈡、行車記錄器暨監視
    器翻拍畫面照片、車損暨現場照片、消防機關救護紀錄表、
    公路監理電子閘門查詢資料等件在卷可稽（見相卷第3至5、
    29、69至73、79至85、95至147、211至215頁）。又被害人
    吳月嬌因本案交通事故受傷致死，亦經臺灣苗栗地方檢察署
    檢察官會同法醫師相驗屬實，有臺灣苗栗地方檢察署檢察官
    相驗筆錄、相驗屍體證明書、檢驗報告書、相驗結果報告書
    、相驗照片等件在卷可參（見相卷第149、153至199、217至
    218頁）。故被告前開自白，核與犯罪事實相符，堪予採信
    。
三、按駕駛人駕駛汽車，禁止以手持方式使用行動電話、電腦或
    其他相類功能裝置進行撥接、通話、數據通訊或其他有礙駕
    駛安全之行為；又汽車行駛時，駕駛人應注意車前狀況及兩
    車並行之間隔，並隨時採取必要之安全措施，道路交通安全
    規則第90條第1項第3款、第94條第3項分別訂有明文。本案
    被告駕駛自用小貨車自應遵守上開規定，而當時天候晴、夜
    間無照明、柏油路面乾燥、無缺陷、無障礙物及視距良好，
    有卷附道路交通事故調查報告表㈠各項記載足據（見相卷第7
    9頁），依當時情形顯無不能注意之情事，被告竟於駕車行
    進間以手持方式使用行動電話，且疏未注意車前狀況，因而
    自後方追撞同向前方被害人騎乘之車輛，足見被告確有上開
    之過失，且被告之過失與被害人之死亡間亦具有相當因果關
    係。又本案交通事故經交通部公路總局新竹區監理所竹苗區
    車輛行車事故鑑定會進行鑑定後，鑑定結果亦認：「被告駕
    駛自用小貨車，於夜間行經高速公路無照明路段以手持方式
    使用行動電話並觀看，又未充分注意車前狀況致追撞前車，
    與被害人操作未黏貼審驗合格標章之電動車，未經核可即行
    進入道路行駛且於夜間駛入高速公路，嚴重影響行車安全，
    同為肇事原因」，有交通部公路總局新竹區監理所110年11
    月22日竹監鑑字第1100289039號函暨函附鑑定意見書1份在
    卷可參（見本院卷第71至79頁），與本院為相同認定，益徵
    被告對於本案交通事故之發生，應負過失責任無疑。雖被害
    人對本案交通事故之發生為同為肇事原因，然被害人之與有
    過失僅屬民事賠償責任之過失相抵問題，並無從解免被告之
    刑事過失責任，附此敘明。從而，本案事證明確，被告犯行
    堪以認定，應依法論科。
四、論罪科刑：
  ㈠核被告所為，係犯刑法第276條之過失致人於死罪。又被告於
    肇事後，在據報趕往現場處理之員警面前當場承認為肇事人
    等情，業據被告供承在卷（見本院卷第111頁），並有國道
    公路警察局第二公路警察大隊後龍分隊道路交通事故肇事人
    自首情形紀錄表1份在卷可佐（見相卷第89頁），故被告係
    在有偵查權之員警發覺前開犯行之犯罪人前，自行向員警承
    認肇事，自首而接受裁判，爰依刑法第62條前段之規定，減
    輕其刑。
  ㈡爰審酌被告駕駛自用小貨車，以手持方式使用行動電話，又
    未注意車前狀況，隨時採取必要之安全措施，因而肇事並致
    被害人不幸身亡，其行為不僅侵害被害人之生命法益，更使
    被害人家屬突遭失去親人之傷痛，惟考量被告犯後坦認犯行
    ，深具悔意，有意與被害人家屬洽談和解，然因被害人具有
    繼承權之子女均已失聯而無法達成和解等情，業據被告陳稱
    在卷（見本院卷第112頁），並有臺北市北投區公所函1份存
    卷足參（見調偵卷第3頁）；兼衡被告與被害人同為本案交
    通事故之肇事原因，有上開鑑定意見書在卷可參（見本院卷
    第71至79頁），及被告於本院審理中自陳之智識程度，家庭
    生活經濟狀況（見本院卷121頁）等一切情狀，量處如主文
    所示之刑，並諭知易科罰金之折算標準，以期相當。　　
據上論斷，應依刑事訴訟法第273條之1第1項、第299條第1項前
段，刑法第276條、第62條前段、第41條第1項前段，刑法施行法
第1條之1第1項，判決如主文。
本案經檢察官呂宜臻提起公訴、檢察官彭郁清到庭執行職務。　
中　　華　　民　　國　　111 　年　　1 　　月　　17    日
                  刑事第三庭  法　官　許文棋
以上正本證明與原本無異。
如不服本判決應於收受判決後20日內向本院提出上訴書狀，並應
應敘述具體理由。其未敘述上訴理由者，應於上訴期間屆滿後20
日內向本院補提理由書(均須按他造當事人之人數附繕本)「切勿
逕送上級法院」。告訴人或被害人如對本判決不服者，應具備理
由請求檢察官上訴，其上訴期間之計算係以檢察官收受判決正本
之日期為準。　　　　　　　　　
 　　                     　　書記官　陳彥宏
中　　華　　民　　國　　111 　年　　1 　　月　   17 　日
附錄論罪科刑法條：
刑法第276條
中華民國刑法第276條
因過失致人於死者，處 5 年以下有期徒刑、拘役或 50 萬元以
下罰金。